臺灣高等法院臺南分院刑事判決　　　　　九十一年度重上更(三)字第二五六號　　潛
　　　上　訴　人　臺灣臺南地方法院檢察署檢察官
　　　被　　　告　甲　○　○
　　　指定辯護人　本院公設辯護人　乙　○　○
右上訴人因被告懲治走私條例案件，不服臺灣臺南地方法院八十八年度訴字第一八二
號，中華民國八十九年五月二十二日第一審判決（起訴案號：臺灣臺南地方法院檢察
署八十七年度偵字第七二三五號；移送併辦案號：九十年度偵字第一二五八五號、八
十九年度偵字第六五六九號、八十八年度偵字第二○○四號）提起上訴，經判決後，
由最高法院第三次發回更審，本院判決如左：
      主      文
原判決甲○○部分撤銷。
本件關於甲○○部分免訴。
      理      由
一、吳煙全係臺南市籍勝福春十二號漁船船長，夥同船員林同義、甲○○基於共同犯
    意聯絡，自不詳時日起，駕駛前揭漁船前往大陸地區，購買魚貨及農產品返回臺
    灣地區販賣，以之為常業。緣於民國（下同）八十七年六月十八日，吳煙全、林
    同義與甲○○三人駕駛該漁船自高雄縣蚵仔寮漁港報關出港捕魚，旋於八十七年
    六月二十日，私自駛往大陸地區陸豐市購買漁貨「蚵仔」三千七百七十三公斤、
    「白口」三百四十公斤、「石斑」五百五十七公斤、「金線」四百九十公斤、「
    白帶」一百五十二公斤、「肉魚」一百一十二公斤、「魠」一百一十五公斤、
    「青腳蟹」九十六公斤、「螃蟹」一百三十公斤、「柴蝦」一百六十一公斤、「
    琵琶蝦」四百三十九公斤、「土垥」四十公斤及農產品「絲瓜」一百二十六公斤
    、「辣椒」八十四公斤、「蒜泥」三百八十公斤、「馬薯」四十公斤返回臺灣地
    區。嗣於八十七年六月二十一日上午十一時許，在臺南市安平外海西南方五海浬
    處經警查獲，並扣得前開漁貨、農產品及吳煙全所有購買大陸漁貨及農產品所用
    之人民幣二十五元六角、港幣十萬元。認吳煙全、林同義、甲○○共犯懲治走私
    條例第二條第二項罪嫌（吳煙全、林同義分別經依同條例第二條第一項罪判處有
    期徒刑十月、七月確定）。
二、按檢察官就犯罪事實一部起訴者，其效力及於全部；案件曾經判決確定者，應諭
    知免訴之判決，刑事訴訟法第二百六十七條、第三百零二條第一款明文規定。而
    案件曾經判決確定者，應為免訴之判決，此項原則關於實質上一罪或裁判上一罪
    ，均有其適用。連續犯係裁判上之一罪，其一部分犯罪事實曾經判決確定者，其
    效力當然及於全部，故檢察官復將其他部分重行起訴，亦應諭知免訴之判決（最
    高法院四十九年台非字第二○號判例參照）。
三、查被告甲○○與歐德福、吳文賓、甲○○、顏進發、曾清榮共同意圖私運中國大
    陸地區之漁獲進入台灣地區，於八十八年八月十九日六時五十五分許，駕駛「瑞
    大發Ｃ七四─一五九○號」漁船自台南安平港報關出海，當晚八時許，在距安平
    港外海一百二十海浬之台灣淺灘處，以新台幣八萬元之代價，向不詳之大陸漁船
    購買紅魚一千公斤、小尤魚一千二百公斤、九母魚五百公斤、皮包魚五百公斤、
    螃蟹三百公斤及什魚五百公斤（總重量四千公斤），嗣於同年月二十日十七時十
    分許，私運進入台南市安平港時，在安平港外海三浬處為警查獲等情，涉犯懲治
    走私條例第二條第一項、第十二條之罪，經檢察官提起公訴，嗣經原審法院判處
    甲○○共同私運營利物品進口逾公告數額罪，有期徒刑四月，緩刑四年確定，經
    本院調取八十九年度訴字第四○九號案卷查屬明確，並有八十九年度訴字第四○
    九號刑事判決在卷可憑（見本院重上更三卷第七十二、七十三頁）。
四、本件被告甲○○被訴之犯罪時間為八十七年六月十八日至六月二十一日，與上開
    犯罪事實時間雖相隔一年以上，據被告甲○○於本院供稱：「（你走私共被捉過
    幾次？）三次，有三個船長，吳煙全、袁民山、歐德福。」「（走私過幾件？）
    吳煙全一件、袁民山二件、歐德福一件。」「（何以捉到後，仍走私？）船長若
    抓不到（魚貨），有準備錢去買貨，船長叫我上船都是要我去捉魚，我是因我有
    一小孩殘障，我太太又不在了，我需賺錢養孩子。」等語（見本院重上更三卷第
    四十九、五十頁），被告甲○○確有另案經臺灣臺南地方法院檢察署移送八十八
    年度偵字第二○○四號、八十九年度偵字第六五六九號、九十年度偵字第一二五
    八五號等（船長為袁民山走私部分）案件併辦，足證被告甲○○係基於概括犯意
    ，而從事走私行為，且本件與上開犯罪事實，所犯構成要件亦復相同，故應屬於
    刑法第五十六條規定之連續犯。而其一部分犯罪事實既經判決確定者，揆諸上開
    說明，其效力當然及於全部，是檢察官提起本件部分重行起訴，應諭知免訴之判
    決。原審未予詳察，逕為實體判決，洵有不當。公訴人上訴意旨，雖未指摘及此
    ，惟原判決關於被告甲○○部分，既有可議，自應由本院將此部分撤銷，改諭知
    被告甲○○部分免訴判決。
五、臺灣臺南地方法院檢察署移送併案（九十年度偵字第一二五八五號、八十九年度
    偵字第六五六九號、八十八年度偵字第二○○四號），關於被告甲○○部分，因
    本件被告甲○○部分既已為免訴判決之諭知，自無裁判上一罪關係，應退回檢察
    官依法處理，併予敘明。
六、據上論斷，應依刑事訴訟法第三百六十九條第一項前段、第三百六十四條、第三
    百零二條第一款，判決如主文。
本案經檢察官林炎昇到庭執行職務。
中  華  民  國      九十一      年        七        月        三        日
                                臺灣高等法院臺南分院刑事第一庭
                                    審判長法官  茆    臺    雲
                                          法官  李    文    福
                                          法官  蔡    長    林
右正本證明與原本無異。
如不服本判決，應於判決送達後十日內向本院提出上訴狀，其未敘述理由者並應於提
出上訴狀後十日內向本院補提理由書（應附繕本）。
                                    法院書記官  李    培    薇
中  華  民  國      九十一      年        七        月        四        日
